臺灣高等法院刑事判決　　　　　　　　95年度上易字第2580號
上　訴　人
即　被　告　甲○○
上列上訴人因竊盜案件，不服臺灣基隆地方法院95年度易字第36
4號，中華民國95年10月3日第一審判決（起訴案號：臺灣基隆地
方法院檢察署94年度偵字第2601、2880號、3003號），提起上訴
，本院判決如下：
    主  文
上訴駁回。
    事  實
一、甲○○前犯有竊盜、搶奪等案件，竊盜案件經本院以九十二
    年度上易字第二五○七號判處有期徒刑一年六月確定，九十
    二年一月二十日縮刑期滿執畢出監，搶奪案件經臺灣基隆地
    方法院以九十三年度訴字第七七號判決，判處有期徒刑二年
    確定，並於九十五年一月十五日執畢出監。詎其仍不知悔改
    ，因缺錢花用，甲○○與竺翎虹（經判處罪刑確定）、高啟
    文（另行審結）共同意圖為自己不法之所有，於九十五年五
    月三十一日下午二時許，由甲○○駕駛其弟翁賢杰所有之車
    號7052─JT號自用小客車，搭載竺翎虹、高啟文，並攜帶由
    竺翎虹向某資源回收場借得，客觀上足對人之身體、生命構
    成威脅之凶器即鐵鎚一支、短拔釘器一支，共同前往位於基
    隆市安樂區○○○路二○八巷十六號房屋，結夥三人徒手竊
    取前已遭不詳姓名之人取下並拆解，然未及取走，現置於該
    址庭院內之鋁窗一批得手，並利用上開鐵鎚、拔釘器及不詳
    姓名人留置該處長拔釘器一支予以拆解，以利放入上開自用
    小客車內運離現場變賣牟利，旋為據報前往之警員當場查獲
    ，並在上開車內起出上開鋁窗一批（已由受託協助看管上開
    房屋之乙○○立據保管，然尚未領回）、扣得非該三人所有
    之鐵鎚一支、拔釘器二支。
二、案經基隆市警察局第四分局、第一分局報告臺灣基隆地方法
    院檢察署檢察官偵查起訴。
    理  由
一、上揭事實，業據上訴人即被告甲○○坦承不諱，就上開犯罪
    事實欄所載被告與共同被告竺翎虹、高啟文共同竊取鋁窗一
    批之事實，三人所供互核相符，且該批鋁窗係屋主委託乙○
    ○管領等情，業據證人乙○○於警、偵訊中證明屬實，且有
    現場照片八張附卷可佐。被告上開犯行均事證明確，洵堪認
    定。
二、論罪科刑：
  (一)按「行為後法律有變更者，適用行為時之法律，但行為後之
    法律有利於行為人者，適用最有利於行為人之法律。」，修
    正後刑法第二條第一項定有明文。此條規定係規範行為後法
    律變更所生新舊法律比較適用之準據法，本身尚無新舊法比
    較之問題，於新法施行後，應一律適用新法第二條第一項之
    規定，為「從舊從輕」之比較，先予敘明。再按本次法律變
    更，比較時應就罪刑有關之共犯、未遂犯、想像競合犯、牽
    連犯、連續犯、結合犯，以及累犯加重、自首減輕暨其他法
    定加減原因（如身分加減）與加減例等一切情形，綜其全部
    罪刑之結果而為比較（參照最高法院九十五年度第八次刑事
    庭會議決議一之1、4），且比較新舊法之結果，應全部適用
    舊法或新法，不得割裂適用（參照最高法院八十七年台非字
    第四○○號判決意旨），合先敘明。
  (二)按刑法第三百二十一條第一項第三款之攜帶兇器竊盜罪，係
    以行為人攜帶兇器竊盜為其加重條件，此所謂兇器，其種類
    並無限制，凡客觀上足對人之生命、身體、安全構成威脅，
    具有危險性之兇器均屬之，且祇須行竊時攜帶此種具有危險
    性之兇器為已足，並不以攜帶之初有行兇之意圖為必要。螺
    絲起子為足以殺傷人生命、身體之器械，顯為具有危險性之
    兇器（參見最高法院七十九年台上字第五二五三號判例意旨
    ），且扣案之鐵鎚、拔釘器為金屬製品，外型尖銳，足以傷
    人，亦有照片一紙附卷可按，顯具有危險性，應屬兇器。核
    被告所為係犯刑法第三百二十一條第一項第三款攜帶兇器、
    第四款結夥三人之加重竊盜罪，被告與共同被告竺翎虹、高
    啟文間有犯意聯絡、行為分擔，為共同正犯（按新刑法第二
    十八條關於成立共同正犯之標準，固將原來共同正犯之共同
    「實施」犯罪，改為共同「實行」犯罪，剔除完全未參與犯
    罪相關行為之「實行」的「陰謀共同正犯」及「預備共同正
    犯」，非屬法律之變更）。
  (三)被告甲○○均曾有事實欄所載犯罪科刑及刑之執行完畢情形
    ，有本院被告前案紀錄表在卷可稽，其受有期徒刑執行完畢
    後五年內，故意再犯本件有期徒刑以上之本罪，無論依新舊
    刑法第四十七條規定，均構成累犯，比較結果，此部分被告
    行為後之法律並未較有利之情形，被告二人均應適用舊刑法
    第四十七條之規定，加重其刑。
三、原審以被告罪證明確，而適用刑法第三百二十一條第一項第
    三款、第四款、第二十八條、第四十七條，並審酌被告正值
    青壯卻為宵小、被告素行、均執行完畢未久又再犯、經濟狀
    況、犯罪之手段、行為次數、竊得財物之價值及犯後態度等
    一切情狀（至刑法第五十七條之規定雖有修正，然該條文為
    法院就刑之裁量審認標準見解之明文化，非屬法律之變更，
    此亦有最高法院九十五年度第八次刑事庭會議決議六、(一)可
    資參照，自無須為修正、前後之比較，亦即無刑法第一條第
    一項規定之適用，應逕依現行刑法第五十七條之規定量處）
    ，量處有期徒刑七月。復說明扣案鐵鎚一支、拔釘器二支，
    均無證據證明係被告所有，亦非違禁物，均不予沒收。
四、經核原判決上開認事用法，洵無違誤，量刑亦屬妥適。被告
    上訴否認有何加重竊盜等語。惟按刑法第三百二十一條第一
    項第三款之罪，以行竊之時攜帶具有危險性之物為已足，並
    不以將該兇器自他地攜往行竊地為必要。某甲臨時至行竊現
    場，始持非其所有之起子行竊，如被發現，可能以之為脫免
    逮捕工具，依通常社會觀念，足使人生命、身體安全發生危
    險，故應從廣義解釋論某甲以攜帶兇器竊盜罪（本院暨所屬
    法院七十四年法律座談會決議參照）。是縱被告甲○○於本
    院審理時辯稱鐵鎚是其帶去的，而拔釘器是現場的等語，仍
    無解其違反該款加重竊盜之罪責。又按刑法分則或刑法特別
    法中規定之結夥二人或三人以上之犯罪，應以在場共同實施
    或在場參與分擔實施犯罪之人為限，不包括同謀共同正犯在
    內（最高法院七十六年台上字第七二一○號判例意旨參照）
    。被告甲○○及共同被告高啟文、竺翎虹於偵訊時均坦承是
    因為甲○○之前就看到上開鋁門窗放於該處，因為我們缺錢
    ，所以甲○○提議拿那些鋁門窗去賣等情（見偵字第二六○
    一號卷第三七頁）；被告甲○○於原審審理時供稱：當時是
    下午兩點多，我們大家一起動手等語（見原審卷第五八頁）
    ，是被告甲○○與共同被告高啟文、竺翎虹三人既於事前謀
    議前往該處所偷竊鋁窗，三人到達現場時復一同動手竊取鋁
    窗，則渠等所為顯已符合結夥三人加重竊盜罪。且按證據之
    取捨及證據證明力如何，均屬事實審法院得自由裁量、判斷
    之職權，苟其此項裁量、判斷，並不悖乎通常一般之人日常
    生活經驗之定則或論理法則，又於判決內論敘其何以作此判
    斷之心證理由者，即不得任意指摘其為違法。原判決既已綜
    核全部卷證資料，詳加斟酌論斷，敘明其所憑之證據及認定
    之理由，俱有卷存之證據資料可資覆按，自不得任意指為違
    法，被告上訴仍執詞指摘原判決不當，為無理由，應予駁回
    。
據上論斷，應依刑事訴訟法第368條，判決如主文。
本案經檢察官吳慧蘭到庭執行職務。
中　　華　　民　　國　　96　　年　　1 　　月　　30　　日
　　　　　　　　　刑事第五庭    審判長法　官   吳    敦
　　　　　　　　　　　　　　　　　    法　官   張 傳 栗
　　　　　　　 　 　　　　　　　　　　法　官   吳 啟 民
以上正本證明與原本無異。
不得上訴。
                                      書記官   江 采 廷
中　　華　　民　　國　　96　　年　　1 　　月　　31　　日
附錄：本案論罪科刑法條全文
中華民國刑法第321條：（加重竊盜罪）
犯竊盜罪而有左列情形之一者，處6月以上、5年以下有期徒刑：
一  攜帶兇器而犯之者。
二  結夥三人以上而犯之者。
